【裁判字號】    99,易,516
【裁判日期】    990427
【裁判案由】    竊盜
【裁判全文】
臺灣板橋地方法院刑事判決               99年度易字第516號
公  訴  人  臺灣板橋地方法院檢察署檢察官
被      告  乙○○
上列被告因竊盜案件，經檢察官提起公訴（99年度偵字第1034號
），本院判決如下：
    主  文
乙○○竊盜，處拘役伍拾日，如易科罰金，以新台幣壹仟元折算
壹日。
    事  實
一、乙○○於民國（下同）九十八年十二月二十一日上午十一時
    三十三分許，行經臺北縣新莊市○○街一０六巷一弄一號甲
    ○○住處前時，見門前晾曬有運動外套二件，竟意圖為自己
    不法之所有，徒手竊取上開甲○○所有運動外套二件（價值
    約新台幣六千元），將之放置在其騎乘之腳踏車置物籃內，
    得手後隨即離開現場。嗣為屋主甲○○之母於同日上午十一
    時四十五分許發現衣物遺失，隨即通知當地里長林秋福調閱
    社區監視錄影畫面查看，發現行竊之人得手後往裕民市場方
    向逃逸，林秋福立即前往裕民市場方向搜尋，並於同日上午
    十二時五十二分許，在臺北縣新莊市○○路二七號前發現行
    竊之人即乙○○，而呼喊小偷，適有巡邏員警在附近聽聞後
    ，立即上前當場查獲，並扣得乙○○竊得之上開運動外套二
    件（已發還甲○○）。
二、案經甲○○訴由臺北縣政府警察局新莊分局報請臺灣板橋地
    方法院檢察署檢察官偵查起訴。
    理  由
一、證據能力部分：
（一）按「被告以外之人於審判外之陳述，雖不符前四條（指刑
      事訴訟法第一百五十九條之一至第一百五十九條之四）之
      規定，而經當事人於審判程序同意作為證據，法院審酌該
      言詞陳述或書面陳述作成之情況，認為適當者，亦得為證
      據」，又「當事人、代理人或辯護人於法院調查證據時，
      知有第一百五十九條第一項不得為證據之情形，而未於言
      詞辯論終結前聲明異議，視為有前項之同意」，刑事訴訟
      法第一百五十九條之五第一項、第二項亦有明文。本件檢
      察官及被告對於證人甲○○、林秋福於警詢中所為供述，
      均未爭執證據能力，且經本院審酌該等證據作成之情況，
      認無不適當之情形，依上開說明，上開供述應有證據能力
      。
（二）被告以外之人於偵查中向檢察官所為之陳述，除顯有不可
      信之情況者外，得為證據。刑事訴訟法第一百五十九條之
      一第二項定有明文。查，證人林秋福於偵查中之證述，業
      經具結，其等證述內容均為其親身之見聞，並查無有顯不
      可信之情況，揆諸上開法文說明，其等上開偵查中證述應
      有證據能力。
二、實體部分：
    訊據被告乙○○矢口否認涉有上開竊盜犯行，辯稱：伊當時
    有喝酒，不知道自己有沒有偷東西云云。經查：
（一）上開事實，業經證人即被害人甲○○於警詢中、證人林秋
      福於警詢、偵查中證述明確（見偵查卷第八至十二頁、第
      四九頁），並有監視錄影翻拍照片四張、現場照片四張、
      贓物照片三張（見偵查卷第二五至二八頁），贓物認領保
      管單一件（見偵查卷第二十頁）在卷足資佐證，足見證人
      甲○○、林秋福上開證述非虛。
（二）被告雖以前開情詞置辯，惟查，被告於行竊前係牽腳踏車
      行走於馬路上，其於行走至被害人門前晾曬衣物之處時，
      仍知向旁靠近路旁晾曬衣物處，之後動手竊取衣物放置在
      腳踏車上，再立即牽腳踏車離開現場等情，有上開現場監
      視錄影翻拍照片四張在卷可證，是依被告上開行竊過程觀
      之，其於行竊前知悉靠近所欲竊取之物品，得手之後復知
      立即逃離現場，隱匿行蹤，過程中又未見有任何酒醉影響
      其行為舉止之情狀，顯與一般犯罪人之犯案過程無異，是
      縱認被告於為本案犯行前確有飲酒之情形，顯亦未影響其
      精神意識狀況，是被告辯稱因喝酒而不知自己有沒有偷云
      云，顯係卸責之詞，不足採信。
（三）綜上所述，本案事證明確，被告犯行洵堪認定，應予依法
      論科。
二、核被告所為，係犯刑法第三百二十條第一項之竊盜罪。爰審
    酌被告前有因犯竊盜經法院判處拘役二十日之紀錄（見臺灣
    高等法院被告前案紀錄表），素行非佳，又竊取他人之物，
    缺乏對他人財產權應予尊重之觀念，並衡酌其竊取財物之價
    值、數量及犯罪所生之危害，暨犯後否認犯行等一切情狀，
    量處如主文所示之刑，並諭知易科罰金之折算標準。
據上論斷，應依刑事訴訟法第二百九十九條第一項前段，刑法第
三百二十條第一項、第四十一條第一項前段，判決如主文。
本案經檢察官楊承翰到庭執行職務。
中    華    民    國    99    年    4     月    27    日
                  刑事第九庭  法  官  白光華
以上正本證明與原本無異。
如不服本判決應於收受判決後10日內向本院提出上訴書狀，並應
敘述具體理由。其未敘述上訴理由者，應於上訴期間屆滿後20日
內向本院補提理由書（均須按他造當事人之人數附繕本）「切勿
逕送上級法院」。
                              書記官  莊川億
中    華    民    國    99    年    4     月    27    日
附錄本案論罪科刑法條全文：
中華民國刑法第320條
（普通竊盜罪、竊佔罪）
意圖為自己或第三人不法之所有，而竊取他人之動產者，為竊盜
罪，處5  年以下有期徒刑、拘役或 5 百元以下罰金。
意圖為自己或第三人不法之利益，而竊佔他人之不動產者，依前
項之規定處斷。
前二項之未遂犯罰之。

司法院資訊處製作；財團法人民間司法改革基金會備份。
